臺灣桃園地方法院刑事判決　　　　　　　94年度訴字第2031號
公　訴　人　臺灣桃園地方法院檢察署檢察官
被　　　告　丁○○
　　　　　　　　　　（現羈押在臺灣桃園看守所）
　　　　　　丙○○
　　　　　　　　　　（現羈押在臺灣桃園女子監獄）
共　　　同
指定辯護人　本院公設辯護人乙○○
　　　　　　本院公設辯護人甲○○
上列被告因違反槍砲彈藥刀械管制條例案件，經檢察官提起公訴
（94年度偵字第15083 號），本院判決如下：
    主  文
丁○○共同未經許可，持有爆裂物，處有期徒刑伍年肆月，併科
罰金新臺幣伍萬元，罰金如易服勞役，以銀元參佰元即新臺幣玖
佰元折算壹日。扣案土造爆裂物壹枚、具殺傷力之仿WALTHER 廠
PPK/ S型半自動手槍製造之玩具手槍換裝土造金屬槍管而成之改
造手槍（槍枝管制編號：0000000000號）壹枝（含彈匣壹個）、
具殺傷力之土造金屬彈殼加裝直徑8.0mm 金屬彈頭而成之土造子
彈參顆，均沒收。
丙○○共同未經許可，持有爆裂物，處有期徒刑參年陸月，併科
罰金新臺幣貳萬元，罰金如易服勞役，以銀元參佰元即新臺幣玖
佰元折算壹日。扣案土造爆裂物壹枚、具殺傷力之仿WALTHER 廠
PPK/ S型半自動手槍製造之玩具手槍換裝土造金屬槍管而成之改
造手槍（槍枝管制編號：0000000000號）壹枝（含彈匣壹個）、
具殺傷力之土造金屬彈殼加裝直徑8.0mm 金屬彈頭而成之土造子
彈參顆，均沒收。
    事  實
一、丁○○、丙○○為男女朋友關係，渠等均明知爆裂物、可發
    射子彈具有殺傷力之改造玩具手槍及子彈，均為槍砲彈藥刀
    械管制條例所定管制之物品，未經許可，不得無故持有、寄
    藏之。丁○○竟於非法持有爆裂物、具有殺傷力改造手槍、
    子彈之犯意，於民國94年6 月底某日，在臺北市西門町附近
    ，以新臺幣（下同）24,000元之價格，向真實姓名、年籍不
    詳綽號「小亮」之成年男子購買土造爆裂物1 枚、具殺傷力
    之仿WALTHER 廠PPK/S 型半自動手槍製造之玩具手槍換裝土
    造金屬槍管而成之改造手槍（槍枝管制編號：0000000000號
    ）1 枝（含彈匣1 個）、具殺傷力之土造金屬彈殼加裝直徑
    8.0mm 金屬彈頭而成之土造子彈5 顆，後將之藏放在其位於
    苗栗縣苗栗市維祥里租屋處，未經許可而持有之。丁○○復
    於購買前開爆裂物及槍、彈隔日，曾取所購土造子彈1 顆，
    至桃園縣虎頭山某處試射，經其對空發射結果，確可成功擊
    發。後於94年8 月27日，丁○○因欲與人商談債務事宜，為
    求防身，遂將前開爆裂物1 只、改造手槍1 枝、土造子彈4
    顆（原所購5 顆子彈，其中1 顆因遭丁○○於前述時、地試
    射而滅失，僅餘4 顆）攜帶在身，並駕駛其向真實姓名、年
    籍不詳，綽號「小龍」之友人所商借之車牌號碼JS-1442 號
    自用小客車搭載丙○○，欲北上至桃園縣中壢市環北當鋪還
    款。於同日23時許，渠等駕車途經苗栗縣後龍時，丙○○下
    車購賣飲料，丁○○遂將前開爆裂物及槍、彈放置於丙○○
    所攜之手提包內，旋丙○○購物後返回車上，質之丁○○，
    丁○○告以該等爆裂物及槍、彈係為防身之用，置於丙○○
    之女用提包內較不易為警查緝，丙○○遂基於共同持有爆裂
    物、具有殺傷力改造手槍、子彈之犯意而允諾為丁○○將上
    述槍彈等物放置於其手提包內藏放。嗣於同年月28日1 時30
    分許，渠等駕車行經國道3 號公路北上72公里龍潭收費站時
    ，丁○○因無照駕駛為警攔查，員警見丙○○神色有異，經
    徵得渠等同意後搜索所駕車輛，而在丙○○所有之手提包內
    查獲前開爆裂物1 枚、改造手槍1 枝、改造子彈4 顆。
二、案經內政部警政署國道公路警察局第六警察隊報告偵報請臺
    灣桃園地方法院檢察署檢察官偵查起訴。
    理  由
一、被告丁○○確於前開時、地持有扣案爆裂物及槍、彈；被告
    丙○○確有於前開時、寄藏扣案之爆裂物及槍、彈：
（一）前開犯罪事實，業據被告丁○○於警詢時供稱：伊於94年
      8 月28日1 時30分許，在國3 號公路北上72公里龍潭收費
      站處，因無照駕駛遭警方攔查，車上有伊及丙○○2 人，
      渠等同意警方搜索，而在丙○○之手提包內查獲改造貝瑞
      塔手槍1 把、彈匣1 只、改造子彈4 顆及土製炸彈1 枚。
      該等物品均係伊於94年6 月底，在臺北市西門町以24,000
      元向綽號「小亮」之男子購得用以防身。後於購賣後隔日
      凌晨3 、4 時許，曾在桃園虎頭山上試射。於94年8 月27
      日23時許，伊因無提袋可放置前開物品且為規避警方稽查
      ，故請丙○○為伊保管，丙○○知悉前情且同意等語（見
      94 年 度偵字第15083 號卷第8 、9 頁）；於檢察官偵查
      中供陳：94年8 月28日1 時30分分，員警在丙○○之皮包
      內所查獲之改造手槍1 支、彈匣1 個、改造子彈4 顆及土
      造爆裂物1 只均係伊所有。因伊之前處理伊弟弟之債務事
      宜時險遭當鋪人員押在該處，故於94年6 月底，在臺北市
      西門町附近向綽號「小亮」之成年男子以24,000元購買前
      開爆裂物及槍、彈以防身。伊係行經苗栗縣後龍鎮附近時
      ，在「小龍」之車上將為警查扣之爆裂物及槍、彈交予丙
      ○○，央其代為保管。丙○○有看見伊放置前開爆裂物及
      槍、彈，丙○○知情等語（見同上偵查卷第41、42頁）；
      於本院訊問時陳稱：為警查獲之爆裂物及槍、彈均係伊於
      94 年6月底在西門町以24,000元購得，為警查獲當日伊與
      丙○○欲前去還款，故攜帶前開物品防身。伊於94年8 月
      27 日 晚間央請丙○○將其提包借伊放置物品，伊拿出前
      開爆裂物及槍、彈欲放置在丙○○之提包內時，丙○○即
      知悉伊借放之物為何等語（見本院94年度聲羈字第580 號
      卷94年8 月28日訊問筆錄）；於本院審理時供承：94年8
      月28日警方在丙○○提包內查獲查獲之爆裂物及槍、彈係
      伊於94年6 月間在臺北西門町以24,000元跟綽號「小亮」
      之人所購賣。伊當初購買之5 顆子彈，購買後曾在桃園虎
      頭山上試射1 發，經伊對空發射結果可順利擊發。後伊將
      上開爆裂物及槍、彈、放在伊苗栗市維祥里之租屋處。查
      獲前伊將前開爆裂物及槍、彈帶在身上，到了苗栗後龍時
      ，丙○○下車買飲料，伊便將爆裂物及槍、彈放入丙○○
      之提包，丙○○上車後有看到前開情事（見本院94年12月
      21日審理筆錄）等語不諱。被告丙○○於警詢時供稱：94
      年8 月28日日1 時30分，在國3 號公路72公里龍潭收費站
      北向處，丁○○因無照駕駛遭警攔查，車上有伊及丁○○
      2 人。警方在渠等同意下搜索車輛，在伊之手提包內查獲
      改造貝瑞塔手槍1 把、彈匣1 只、改造子彈4 顆及土製炸
      彈1 枚。前開物品均為丁○○所有，用以防身。94年8 月
      27日23時許，丁○○央請伊為其保管，伊知情且同意（見
      同上偵查卷第11、12頁）；於檢察官偵查中供承：員警於
      94年8 月28日1 時30分，在國道三號公路北上72公里處，
      查獲伊之皮包內有改造手槍1 支、彈匣1 個、改造子彈4
      顆及土造爆裂物1 只。丁○○於將該等查獲之物放置其身
      上，後於94年8 月27日23時許，行經苗栗縣某處，丁○○
      在「小龍」之車上放置在伊提包內，伊當時才知丁○○身
      上持有該等物品（見同上偵查卷第38、39頁）；於本院訊
      問時供稱：員警在伊提包內查獲之爆裂物及槍、彈均係丁
      ○○所有，94年8 月27日23時許，丁○○告訴伊有物品欲
      借放在伊提包內，經伊允諾，丁○○拿出爆裂物及手槍時
      伊才知情（見本院本院94年度聲羈字第580 號卷94年8 月
      28日訊問筆錄）；於本院審理時供陳：94年8 月28日員警
      在伊乘坐之車輛上查獲伊包內放有本案之爆裂物及槍、彈
      ，前開物品係94年8 月27日23時許，伊下車買飲料時，丁
      ○○放至伊提包內，後伊上車打開提包看到，詢問丁○○
      何以放置該等物品至伊提包，丁○○答稱該等物品可以防
      身，且警方臨檢時比較不會檢查女生提包，伊遂同意丁○
      ○放置，未要求丁○○取走（見本院94年12月21日審理筆
      錄）等語綦詳。且被告2 人對本案扣案爆裂物及槍、彈所
      有者，查獲當日持有、藏放情節等情所述互核相符，渠等
      前開供述堪認為真。
（二）本案查扣之土造爆裂物1 枚，經送內政部警政署刑事警察
      局鑑定，經以1.檢視法、2.拆解法、3.X 光透視法、4.燃
      燒試驗法、5.呈色試驗法、6.氣相層析質譜分析法、7.紅
      外線光譜分析法、8.掃瞄式電子顯微鏡/X- 射線能譜分析
      法鑑定，結果為：土造爆裂物1 枚，經檢視，係以長20cm
      分、直徑2.2 cm、重104.9 g 之鋁管為容器，管口兩端分
      別以黑色及紅色膠帶封口，並於紅色膠帶封口端露有爆引
      長27cm。經X 光透視並拆解後，其外露爆引延伸連接至管
      內所裝填之鋼珠48顆、螺絲釘10支及煙火類火藥26.4g ，
      依其結構，認係以點火方式引爆之具殺傷力之爆裂物，係
      屬槍砲彈藥刀械管制條例所列管；又前開爆裂物內之火藥
      ，經該局鑑識科以1.燃燒試驗法、2.呈色試驗法、3.氣相
      層析質譜分析法、4.紅外線光譜分析法、5.掃瞄式電子顯
      微鏡/X- 射線能譜分析法鑑定，結果為：黑色粉末1 小包
      ，淨重0.58g ，檢出碳粉、過氯酸鉀、硝酸鉀等成分，認
      係煙火類火藥等情，分有該局94年年11月16日刑偵五字第
      0940174925號、94年10月26日刑鑑字第0940141710號鑑定
      書各1 份在卷可稽。再查扣之改造槍枝1 枝、改造子彈4
      顆，經送內政部警政署刑事警察局鑑定，結果為：1.送鑑
      改造手槍1 支（槍枝管制編號：0000000000），認係由仿
      WALTHER 廠PPK/S 型半自動手槍製造之玩具手槍換裝土造
      金屬槍管而成之改造手槍，雖送鑑槍枝保險功能已損壞，
      惟不影響槍枝之擊發功能，認可供擊發適用之子彈，認具
      殺傷力；2.送鑑改造子彈4 顆，認均係由土造金屬彈殼加
      裝直徑8.0mm 金屬彈頭而成之土造子彈，經取樣1 顆試射
      結果，可擊發，認具殺傷力等情，亦有該局94年9 月15日
      刑鑑字第0940134159號槍彈鑑定書1 份在卷可稽。
（三）此外，復有國道公路警察局第六警察隊94年8 月28日搜索
      扣押筆錄2 份、扣押物品照片2 張在卷可參，足徵被告2
      人前開自白與事實相符。本件事證明確，被告2 人前開犯
      行，洵堪認定，應予依法論科。
二、核被告二人持有前述爆裂物、手槍、子彈之行為，係違反槍
    砲彈藥刀械管制條例第7 條第4 項未經許可持有爆裂物罪、
    同條例第8 條第4 項未經許可持有改造槍枝罪、同條例第12
    條第4 項未經許可持有改造子彈罪。（原起訴書記載被告丁
    ○○所為係犯槍砲彈藥刀械管制條例第7 條第4 項持有槍彈
    罪嫌及第12條第4 項持有子彈罪、第13條第4 項持有槍砲零
    件罪嫌；被告丙○○所為係犯槍砲彈藥刀械管制條例第7條
    及第4 項寄藏槍彈罪嫌及第12條第4 項寄藏子彈罪、第13條
    第4 項持有槍砲零罪嫌，業經到庭檢察官於本院94年11月7
    日準備程序中更正被告所犯為槍砲彈藥刀械管制條例第7條
    第4 項、條例第8 條第4 項、同條例第12條第4 項之罪）。
    被告二人對於被查獲之持有犯行，有犯意聯絡，行為分擔，
    均為正犯。檢察官雖認被告丙○○之行為係屬寄藏，然本法
    所稱之寄藏係指受託寄存並為藏匿而言，原持有者因將動產
    交予寄藏者後，其持有行為即已結束，必待向寄藏者索回寄
    藏物後，方能回復其持有，故寄藏者對於寄藏物取得獨立之
    占有，而非原持有人之占有輔助。本件被告丙○○於接受被
    告丁○○將上述爆裂物及槍彈放置於其手提包內時，被告丁
    ○○與丙○○二人均同處於一車之內，被告丁○○為防身之
    用，有隨時取用上開物品之可能，於被告丁○○要求交付上
    開物品時，被告丙○○即會將上開物品交與被告丁○○，故
    被告丙○○係受被告丁○○之指示而持有上述爆裂物及槍彈
    ，被告丙○○僅係被告丁○○之占有輔助人而已，則上開爆
    裂物及槍彈尚在被告丁○○之實力支配之下，被告丁○○之
    占有狀態並未因將上開之物放置於被告丙○○之手提包內而
    喪失，其情節與寄藏並不相合。被告二人對於上開爆裂物及
    槍彈係出於共同持有之意而將之放置於被告丙○○之手提包
    內，因此被告丙○○之行為應認係與被告丁○○共同持有上
    開之物，檢察官認被告丙○○之行為係屬寄藏，尚有未合。
    又查寄藏本身即含有持有之核心概念，檢察官指被告丙○○
    寄藏上開物品，即含有被告丙○○持有上開物品之行為，被
    告丙○○自始亦係對其手提包內放置上開爆裂物及槍彈之行
    為為防禦，故本院依持有罪名對被告丙○○論科，對於被告
    丙○○之防禦權並無不當之影響，併此敘明。被告二人同時
    持有爆裂物及槍、彈，係以一共同行為而觸犯上開三罪名之
    想像競合犯，應依刑法第55條之規定，從較重以槍砲彈藥刀
    械管制條例第7 條第4 項未經許可持有爆裂物罪名論處。被
　　告丙○○明知被告丁○○欲持之與人協商債務事宜，極有可
  　能於過程中以之傷人，非但未予勸阻，反與之共同持有，所
    為要無可取，然念其與被告丁○○為男女朋友關係，基於情
    誼難以拒卻，一時失慮罹犯本案，且甫於收受持有後未幾即
    為警查獲，犯罪情節尚非重大，所生危害非鉅，及犯罪後坦
    承犯行，表示悔悟等一切情狀，其情非無可憫，所犯情輕法
    重，是本院認縱科以本罪法定最低刑度仍嫌過重，爰依刑法
    第59條規定酌減其刑。本院審酌爆裂物及槍、彈等物，極易
    對他人生命、身體造成傷害，嚴重危害社會治安，兼衡被告
    丙○○之素行、動機、智識程度，持有爆裂物及槍、彈之時
    間短暫，犯罪後坦承犯行，態度良好等一切情狀，量處如主
    文所示之刑，所併科罰金部分並諭知罰金如易服勞役之折算
    標準。另審酌被告丁○○自承持有爆裂物及槍、彈係為防身
    ，極有可能以之傷人，對他人生命、身體產生極大潛在危險
    ，嚴重危害社會治安，所為非是，惟衡其所持有之爆裂物、
    槍枝各均僅一，子彈5 顆，數量非鉅，持有時間不長，並未
    以之犯罪，尚未造成實際危害，及其素行、智識程度，犯罪
    後坦承犯行，態度尚稱良好等一切情狀，量處如主文所示之
    刑，所併科罰金部分並諭知罰金如易服勞役之折算標準。
三、扣案土造爆裂物1 枚、具殺傷力之仿WALTHER 廠PPK/S 型半
    自動手槍製造之玩具手槍換裝土造金屬槍管而成之改造手槍
    （槍枝管制編號：0000000000號）1 枝（含彈匣1 個），均
    屬違禁物，爰均依刑法第38條第1 項第1 款之規定宣告沒收
    。另扣案具殺傷力之土造金屬彈殼加裝直徑8.0mm 金屬彈頭
    而成之土造子彈4 顆，其中1 顆業經內政部刑事警察局鑑驗
    試射，已經實際擊發，僅餘彈殼、彈頭，已不具有子彈的完
    整結構，失其子彈違禁物之性質，不予沒收外，其餘未經實
    際試射之土造子彈3 顆，仍應依刑法第38條第1 項第1 款規
    定宣告沒收。
四、據上論斷，應依刑事訴訟法第299 條第1 項前段，槍砲彈藥
    刀械管制條例第7 條第4 項、第8 條第4 項、第12條第4 項
    ，刑法第11條前段、第28條、第55條、第59條、第42條第2
    項、第38條第1 項第1 款，罰金罰鍰提高標準條例第2 條，
    現行法規所定貨幣單位折算新臺幣條例第2 條，判決如主文
    。
本案經檢察官謝雯璣到庭執行職務。
中　　華　　民　　國　　94　　年　　12　　月　　30　　日
　　　　　　　　  　刑事第九庭審判長法　官　林明洲
                                    法  官  胡芷瑜
                                    法  官  何燕蓉
以上正本證明與原本無異。
如不服本判決，應於判決送達後10日內向本院提出上訴狀（應附
繕本），上訴於臺灣高等法院。
　　　　  　　　　　　　　　　　  　書記官　許弘樺
中　　華　　民　　國　　94　　年　　12　　月　　30　　日
槍砲彈藥刀械管制條例第7條第4項
未經許可，持有、寄藏或意圖販賣而陳列第 1 項所列槍砲、彈藥
者，處 5 年以上有期徒刑，併科新台幣 1 千萬元以下罰金。
槍砲彈藥刀械管制條例第8條第4項
未經許可，持有、寄藏或意圖販賣而陳列第 1 項所列槍枝者，處
 3 年以上10年以下有期徒刑，併科新臺幣700 萬元以下罰金。
槍砲彈藥刀械管制條例第12條第4項
未經許可，持有、寄藏或意圖販賣而陳列子彈者，處 5 年以下有
期徒刑，併科新台幣 300 萬元以下罰金。
